【裁判字號】    97,上訴,1505
【裁判日期】    971031
【裁判案由】    違反毒品危害防制條例
【裁判全文】
臺灣高等法院高雄分院刑事判決        97年度上訴字第1505號
上  訴  人
即  被  告  甲○○
                    （現另案於臺灣屏東看守所羈押中）
上列上訴人因違反毒品危害防制條例案件，不服臺灣屏東地方法
院97年度訴字第668 號中華民國97年7 月31日第一審判決（起訴
案號：臺灣屏東地方法院檢察署97年度毒偵字第620 號），及移
送併辦（97年度毒偵字第1189號），提起上訴，本院判決如下：
    主  文
上訴駁回。
    事  實
一、甲○○前因施用毒品案件，經臺灣屏東地方法院93年度毒聲
    字第616 號裁定令入勒戒處所施予觀察、勒戒，於民國（下
    同）93年9 月24日入所執行，因無繼續施用毒品傾向，於93
    年10月26日出所執行完畢。詎其仍不知悔改，於上開觀察、
    勒戒執行完畢後5 年內，復基於施用第一級、第二級毒品之
    犯意，於97年3 月26日晚間6 時5 分，經採尿送驗時點回溯
    72小時內某時，在其位於屏東市○○路297 號4 樓租屋處內
    ，以混入香菸內吸用之方式，施用第一級毒品海洛因1 次；
    並於97年3 月24日晚間某時，在上開同一處所內，以置入玻
    璃球內燒烤而吸用其所生煙霧之方式，施用第二級毒品甲基
    安非他命1 次。嗣為警於97年3 月26日下午3 時許，持臺灣
    屏東地方法院核發之搜索票在上址查獲，扣得如附表所示甲
    基安非他命4 小包。經採其尿液送驗結果，呈嗎啡即海洛因
    經人體水解代謝產物及甲基安非他命陽性反應。
二、案經海巡署海岸巡防總局南部地區巡防局臺南市機動查緝隊
    報告臺灣屏東地方法院檢察署檢察官偵查起訴。
    理  由
一、上訴人即被告甲○○（下簡稱被告）上揭施用第一級海洛因
    及施用第二級毒品甲基安非他命之犯罪事實，業據其於原審
    審理時自白不諱（見原審卷第37頁背面），並有扣案白色晶
    體4 小包在卷，經南部地區巡防局臺南市機動查緝隊以聯勤
    第二０四廠製造之檢驗試劑鑑驗結果，呈安非他命類陽性反
    應，有97年3 月26日毒品初步鑑驗報告書1 份在卷可參（警
    卷第47頁）。又其經查獲採尿送長榮大學以氣相層析質譜儀
    法（GC／MS）等科學方法檢驗結果，亦呈嗎啡即海洛因經人
    體水解代謝產物及甲基安非他命之陽性反應，有該校97年4
    月8 日，編號南市機字第0970005607號確認報告存卷可按，
    乃鑑定機關本於專業知識暨以精密儀器測試後所得之結論，
    自可憑信。被告自白施用海洛因、甲基安非他命，堪信與事
    實相符。又被告甲○○前因施用毒品案件，經臺灣屏東地方
    法院93年度毒聲字第616 號裁定令入勒戒處所施予觀察、勒
    戒，於93年9 月24日入所執行，因無繼續施用毒品傾向，於
    93年10月26日出所執行完畢，有臺灣高等法院被告前案紀錄
    表、臺灣屏東地方法院檢察署刑案資料查註紀錄表、全國施
    用毒品案件紀錄表、受觀察勒戒人毒品及前科紀錄簡列表各
    1 份在卷可按，其經觀察、勒戒執行完畢，5 年內再犯本件
    施用第一級、第二級毒品之犯罪事證已臻明確，應依法論科
    。
二、按海洛因、甲基安非他命依序為毒品危害防制條例第2 條第
    2 項第1 款、第2 款規定之第一級、第二級毒品，除法律另
    有規定者外，不得持有、施用。核被告所為，其施用海洛因
    之行為，係犯毒品危害防制條例第10條第1 項之施用第一級
    毒品罪；其施用甲基安非他命之行為，係犯同條第2 項之施
    用第二級毒品罪。其因施用而持有海洛因、甲基安非他命之
    低度行為，應各為施用之高度行為所吸收，不另論罪。又其
    所犯上開二罪，犯意各別，行為互殊，所犯構成要件有異，
    應予分論併罰。
三、原審以被告施用第一級毒品、施用第二級毒品，均罪證明確
    ，適用毒品危害防制條例第10條第1 項、第2 項、第18條第
    1 項前段，刑法第11條、第51條第5 款之規定，審酌被告之
    素行、本件施用毒品之情節及其犯後之態度等一切情狀，就
    施用第一級毒品部分量處有期徒刑1 年，就施用第二級毒品
    部分量處有期徒刑10月，並定其應執行刑為有期徒刑1 年8
    月。另以扣案驗後如附表所示甲基安非他命4 小包為查獲之
    毒品，其包裝袋因盛裝毒品而為該成分所沾黏，無法析離，
    應與所盛裝、沾黏之毒品併同處分，依毒品危害防制條例第
    18條第1 項前段，沒收銷燬。原審認事用法核無違誤，量刑
    尚稱妥適，被告上訴意旨否認施用第一級毒品，坦承施用第
    二級毒品，但認原審量刑過重，而指摘原判決不當，均無理
    由，應予駁回。
據上論斷，應依刑事訴訟法第368 條，判決如主文。
本案經檢察官蔡國禎到庭執行職務。
中    華    民    國    97    年    10    月    31    日
                    刑事第六庭    審判長法  官  王憲義
                                        法  官  張盛喜
                                        法  官  邱永貴
以上正本證明與原本無異。
施用第二級毒品部分，不得上訴。
施用第一級毒品部分，如不服本判決應於收受本判決後10日內向
本院提出上訴書狀，其未敘述上訴理由者，並得於提起上訴後10
日內向本院補提理由書狀（均須按他造當事人之人數附繕本）「
切勿逕送上級法院」。
中    華    民    國    97    年    10    月    31    日
                                        書記官  鄭翠芬
附錄本判決論罪科刑法條：
毒品危害防制條例第10條
施用第一級毒品者，處6 月以上5 年以下有期徒刑。
施用第二級毒品者，處3 年以下有期徒刑。
【附表】
┌──────┬────┬─────┬───────────────┐
│  成    分  │ 數  量 │  總毛重  │          鑑定報告            │
├──────┼────┼─────┼───────────────┤
│甲基安非他命│ 4 小包 │ 5.06公克 │南部地區巡防局臺南市機動查緝隊│
│            │        │          │97年3 月26日毒品初步鑑驗報告書│
└──────┴────┴─────┴───────────────┘


司法院資訊處製作；財團法人民間司法改革基金會備份。
